臺灣板橋地方法院刑事判決　　　　　　　96年度易字第1163號
公　訴　人　臺灣板橋地方法院檢察署檢察官
被　　　告　甲○○
　　　　　　　　　　（現另案在臺灣臺北監獄臺北分監執行）
上列被告因竊盜等案件，經檢察官提起公訴（九十六年度偵緝字
第九四一、九四二、九四三號），本院改依簡式審判程序審理，
並判決如下：
    主  文
甲○○竊盜未遂，累犯，處有期徒刑參月，扣案之拾元硬幣壹枚
沒收；又竊盜，累犯，處有期徒刑肆月；又竊盜，累犯，處有期
徒刑肆月；又共同竊盜未遂，累犯，處有期徒刑肆月，扣案之機
車鑰匙壹支沒收。應執行有期徒刑壹年貳月，扣案拾元硬幣壹枚
、機車鑰匙壹支均沒收。
    事實及理由
一、本件除事實部分就起訴書第二頁第四行「拾取之鑰匙一支」
    補充為「拾取依無主物先占規定取得所有權之機車鑰匙一支
    」；證據部分增列「被告於本院準備程序、審理時之自白」
    外，其餘犯罪事實、證據及應適用之法條，均引用如附件檢
    察官起訴書之記載。
二、被告甲○○著手竊取被害人張惠美所有之機車而未能得手，
    所為係犯刑法第三百二十條第三項、第一項之竊盜未遂罪；
    被告竊取被害人乙○○所有之抽油煙機、竊取「情定永安」
    建築工地之白鐵接頭，所為係犯同法第三百二十條第一項之
    竊盜罪；被告與林福明共同著手竊取被害人林居正所有之機
    車而未得手，所為係犯同法第三百二十條第三項、第一項之
    竊盜未遂罪。被告甲○○所為上開竊盜未遂犯行，爰依刑法
    第二十五條減輕其刑。又被告與林福明就竊取上開機車之犯
    行間，有犯意聯絡及行為分擔，為共同正犯。被告甲○○所
    為上開四罪間，犯意各別，行為互殊，為數罪，應分論併罰
    。查被告甲○○前於民國九十三年間因竊盜案件，經本院判
    處應執行有期徒刑十一月確定，於九十五年三月十八日縮短
    刑期期滿執行完畢，有臺灣高等法院被告前案紀錄表一件在
    卷可稽，其於有期徒刑執行完畢五年以內故意再犯本件有期
    徒刑以上之罪，為累犯，應依法分別加重其刑。爰審酌被告
    素行狀況，且前已有多次竊盜前科，竟又為本件犯行，並審
    酌其竊取財物之價值、所生危害，暨被告坦承犯行，犯後態
    度尚稱良好等一切情狀，分別量處如主文所示之刑，併定其
    應執行刑。至扣案十元硬幣一枚係被告甲○○所有供竊取被
    害人張惠美所有之機車所用之物；扣案機車鑰匙一支係共同
    被告林福明所有供與被告甲○○共同竊取被害人林居正所有
    之機車所用之物，業據被告供明在卷，爰依刑法第三十八條
    第一項第二款之規定宣告沒收。
三、如不服本件判決，得自收受送達之日起十日內，向本院提出
    上訴狀。
據上論斷，應依刑事訴訟法第二百七十三條之一第一項、第二百
九十九條第一項前段、第三百十條之二、第四百五十四條，刑法
第二十八條、第三百二十條第一項、第三項、第二十五條、第四
十七條第一項、第五十一條第五款、第三十八條第一項第二款，
判決如主文。
本案經檢察官朱立豪到庭執行職務。
中　　華　　民　　國　　96　　年　　6 　　月　　5 　　日
                  刑事第十八庭  法　官  連育群
以上正本證明與原本無異
如不服本判決應於送達後10日內向本院提出上訴狀
                                書記官　田世杰
中　　華　　民　　國　　96　　年　　6 　　月　　5 　　日
附錄本案論罪科刑法條全文：
中華民國刑法第320條
（普通竊盜罪、竊佔罪）
意圖為自己或第三人不法之所有，而竊取他人之動產者，為竊盜
罪，處5 年以下有期徒刑、拘役或5 百元以下罰金。
意圖為自己或第三人不法之利益，而竊佔他人之不動產者，依前
項之規定處斷。
前二項之未遂犯罰之。
附件
臺灣板橋地方法院檢察署檢察官起訴書
　　　　　　　　　　　　　　　　　　 96年度偵緝字第941號
　　　　　　　　　　　　　　　　　　             第942號
　　　　　　　　　　　　　　　　　　             第943號
　　被　　　告　甲○○　男　37歲（民國○○年○月○○日生）
　　　　　　　　　　　　籍設花蓮縣吉安鄉○里村○○○街15
　　　　　　　　　　　　　　巷17號
　　　　　　　　　　　　（現另案於臺灣臺北分監執行中）
　　　　　　　　　　　　國民身分證統一編號：Ｚ000000000號
上列被告因竊盜案件，已經偵查終結，認應該提起公訴，茲將犯
罪事實及證據並所犯法條分敘如下：
            犯罪事實
一、甲○○前因竊盜案件，經臺灣板橋地方法院以93年簡上字第
    374號、93年簡字第5914號分別判處有期徒刑6月確定，並經
    同法院以94年聲字第721 號裁定應執行有期徒刑11月確定，
    ，甫於民國95年3 月18日縮刑期滿執行完畢，竟仍不知悔改
    ，分別基於意圖為自己不法所有之犯意，為下列之行為：
    (一)於95年7月11日凌晨0時許，在臺北縣蘆洲市○○○道8 之
      48號後方停車格，以自備之10元硬幣轉動機車電門鎖之方
      式，竊取張惠美所有之車牌號碼IOG-979 號機車，經社區
      警衛李東林發現報警處理，始未得逞，嗣經警於同日上午
      0時5分許，在上開地點查獲，並扣得10元硬幣1枚。
    (二)於95年8 月16日下午11時30分許，在臺北縣蘆洲市○○○
      道與永康街口，竊取乙○○置於車牌號碼9287-DR 號自用
      小貨車內支抽油煙機1 部。嗣經警於上開時地巡邏時當場
      查獲。
    (三)於民國95年9 月30日下午10時45分，在臺北縣蘆洲市○○
      ○路○ 段「情定永安」建築工地，竊取工地內之白鐵街頭
      乙批後，另與林福明（所涉竊盜罪嫌另行提起公訴）復基
      於意圖為自己不法所有之犯意聯絡，於同日下午10時50分
      許，共同商議竊取停放於上址為林居正所有車牌號碼CGC-
      425 號重型機車，作為載運上開甲○○所竊得白鐵接頭之
      運輸工具，並與林福明將所竊取之上開白鐵街頭共同搬運
      至上開機車後，由林福明在上址地上拾取之鑰匙1 支，插
      入上開機車電門鎖之方式竊取，於尚未發動之際，即遭警
      查獲。
二、案經臺北縣政府警察局蘆洲分局報告偵辦。
            證據並所犯法條
一、證據清單及待證事實：
    (一)犯罪事實(一)部分：
      ┌──┬────────┬───────────┐
      │編號│   證據名稱     │      待證事實        │
      ├──┼────────┼───────────┤
      │ 1  │被告甲○○於本署│    全部犯罪事實      │
      │    │偵訊時之供述    │                      │
      ├──┼────────┼───────────┤
      │ 2  │證人李東林於警詢│        同上          │
      │    │及本署偵訊時之證│                      │
      │    │述、被害人張惠美│                      │
      │    │於警詢時之證述  │                      │
      ├──┼────────┼───────────┤
      │ 3  │蘆洲分局搜索扣押│        同上          │
      │    │筆錄、扣押物品目│                      │
      │    │錄表、照片5張   │                      │
      └──┴────────┴───────────┘
    (二)犯罪事實(二)部分：
      ┌──┬────────┬───────────┐
      │編號│   證據名稱     │      待證事實        │
      ├──┼────────┼───────────┤
      │ 1  │被告甲○○於本署│    全部犯罪事實      │
      │    │偵訊時之供述    │                      │
      ├──┼────────┼───────────┤
      │ 2  │被害人乙○○於警│        同上          │
      │    │詢時之證述      │                      │
      ├──┼────────┼───────────┤
      │ 3  │蘆洲分局搜索扣押│        同上          │
      │    │筆錄、扣押物品目│                      │
      │    │錄表、贓物認領保│                      │
      │    │管單、照片4張   │                      │
      └──┴────────┴───────────┘
    (三)犯罪事實(三)部分：
      ┌──┬────────┬───────────┐
      │編號│   證據名稱     │      待證事實        │
      ├──┼────────┼───────────┤
      │ 1  │被告甲○○於本署│    全部犯罪事實      │
      │    │偵訊時之供述    │                      │
      ├──┼────────┼───────────┤
      │ 2  │共犯林福明於警詢│        同上          │
      │    │及本署偵訊時之證│                      │
      │    │述              │                      │
      ├──┼────────┼───────────┤
      │ 2  │被害人張明增及林│        同上          │
      │    │居正於警詢時之證│                      │
      │    │述              │                      │
      ├──┼────────┼───────────┤
      │ 3  │蘆洲分局搜索扣押│        同上          │
      │    │筆錄、扣押物品目│                      │
      │    │錄表、贓物認領保│                      │
      │    │管單、照片22張  │                      │
      └──┴────────┴───────────┘
二、核被告所為係犯刑法刑法第320 條第1項、第3項及同條第1
    項之竊盜未遂及竊盜罪嫌。被告上開4 竊盜未遂及竊盜犯行
    間，其犯意個別，行為互殊，請依刑法第50條、第51條規定
    分論併罰。又被告上開犯罪事實(三)之竊取林居正所有車牌號
    碼CG C-425號重型機車未遂之犯行，與林福明具有犯意聯絡
    及行為分擔，請依刑法第28條規定論以共同正犯。再被告有
    如犯罪事實欄所述之前科，其於徒刑之執行完畢，5 年以內
    再故意犯有期徒刑以上之罪，為累犯，請依刑法第47條第1
    項規定加重其刑。至扣案之10元硬幣1 枚，為被告所有並為
    供被告犯罪所用之物，請依刑法第38條第1 項第2款、第3項
    規定沒收。
三、依刑事訴訟法第251條第1項提起公訴。
    此　致
臺灣板橋地方法院
中　　華　　民　　國　　96　　年　　4 　　月　　18　　日
                              檢察官    丙 ○ ○
上正本證明與原本無異
中　　華　　民　　國　　96　　年　　4 　　月　　24　　日
　　　　　　　　　　　　　　　書記官
附錄本案所犯法條全文
中華民國刑法第320條
（普通竊盜罪、竊佔罪）
意圖為自己或第三人不法之所有，而竊取他人之動產者，為竊盜
罪，處 5 年以下有期徒刑、拘役或 5 百元以下罰金。
意圖為自己或第三人不法之利益，而竊佔他人之不動產者，依前
項之規定處斷。
前二項之未遂犯罰之。
